臺灣臺中地方法院刑事判決
111年度訴字第1305號
公  訴  人  臺灣臺中地方檢察署檢察官
被      告  林明志


                   （現另案於法務部矯正署臺中監獄執行   
                   中）
上列被告因違反毒品危害防制條例案件，經檢察官提起公訴（11
1年度偵字第20732號），因被告於準備程序中就被訴事實為有罪
之陳述，本院合議庭裁定由受命法官獨任進行簡式審判程序，判
決如下：
    主    文
林明志持有第二級毒品純質淨重二十公克以上，處有期徒刑柒月
。另案扣押之如附表編號1所示之第二級毒品甲基安非他命，均
沒收銷燬之。
    犯罪事實
一、林明志明知甲基安非他命為毒品危害防制條例第2條第2項第
    2款之第二級毒品，不得非法持有，竟基於持有純質淨重二
    十公克以上之第二級毒品之犯意，於民國110年11月12日前1
    個月內之某時、在南投某處，向不詳之人購得如附表編號1
    所示第二級毒品甲基安非他命14包及1罐（檢驗前合計總淨
    重54.3024公克、純質淨重42.2473公克)，而非法持有之，
    並將之藏放在其所承租之車牌號碼000-0000號自用小客車內
    。嗣林明志因另案施用毒品為警查獲後於110年11月12日執
    行觀察、勒戒，林明志之配偶楊麗琪在上開車輛中發現林明
    志遺留之毒品而持有之(楊麗琪所涉持有第二級毒品純質淨
    重二十公克以上罪嫌經檢察官另行起訴，由本院以111年度
    訴字第1487號案件審理中)，並於110年12月14日22時50分許
    ，駕駛車牌號碼000-0000號自用小客車，停放在臺中市西屯
    區至善路與上安路交岔路口之統一超商前，因違規臨停為警
    盤查，經警得楊麗琪同意，搜索該車輛，扣得如附表編號1
    所示之甲基安非他命及與本院無關聯之煙草，經楊麗琪證述
    如附表編號1所示之甲基安非他命乃林明志所有，繼循線查
    悉上情。
二、案經臺灣臺中地方檢察署檢察官主動檢舉簽分偵查起訴。
    理    由
一、本案被告林明志所犯係死刑、無期徒刑、最輕本刑為3年以
    上有期徒刑以外之罪，其於準備程序中就前揭被訴事實為有
    罪之陳述，經本院告知簡式審判程序之旨，並聽取公訴人、
    被告之意見後，經裁定進行簡式審判程序審理，則本案證據
    之調查，依刑事訴訟法第273條之2規定，自不受同法第159
    條第1項、第161條之2、第161條之3、第163條之1及第164條
    至第170條規定之限制。
二、認定犯罪事實所憑之證據及理由：
  ㈠上揭犯罪事實，業據被告坦承不諱（見他卷第72至73頁；本
    院卷第47、52頁），並經證人即被告之配偶楊麗琪（見他卷
    第39至40頁）、何冠宏（見他卷第18至19頁《下同卷，逕引
    頁數》）證述綦詳，復有職務報告（第9至10頁）、自願受搜
    索同意書、搜索扣押筆錄、扣押物品目錄表、扣押物品收據
    （第23至33頁）、臺中市政府警察局第六分局111年2月23日
    中市警六分偵字第1110012757號函暨檢附租賃車輛使用借貸
    契約書（第83至85頁）、臺中市政府警察局第六分局111年3
    月14日中市警六分偵字第1110015254號函（第105頁）暨檢
    附：①詮昕科技股份有限公司毒品原物檢驗報告（第107、11
    1、115、119頁）、臺中市政府警察局第六分局扣押物品清
    單（111安保401）（第129頁）、衛生福利部草屯療養院鑑
    驗書（第135至139頁）、扣押物品照片（第141至142頁）及
    另案扣押之如附表編號1所示之甲基安非他命14包及1罐附卷
    可佐，是足徵被告之自白確與事實相符，堪以採信。
　㈡綜上，本件事證明確，被告犯行洵堪認定，應依法論科。
三、論罪科刑：
　㈠查甲基安非他命為毒品危害防制條例第2條第2項第2款所明定
    之第二級毒品，依法不得持有純質淨重20公克以上。是核被
    告所為，係犯毒品危害防制條例第11條第4項之持有第二級
    毒品純質淨重20公克以上之罪。
　㈡爰以行為人之責任為基礎，審酌被告前有多次違反毒品危害
    防制條例之前科，有臺灣高等法院被告前案紀錄表附卷可參
    ，素行不良，明知第二級毒品甲基安非他命對於社會之危害
    ，並經國家查緝甚嚴，竟仍非法持有第二級毒品純質淨重逾
    20公克以上，不僅漠視毒品對國人健康、社會秩序之危害，
    亦助長毒品流通，所為應予非難；惟念及被告犯後坦承犯行
    ，兼衡其持有第二級毒品之數量、持有時間長短、供己施用
    之犯罪動機，及自陳之智識程度、生活狀況（見本院卷第53
    頁）等一切情狀，量處如主文所示之刑。
　㈢沒收：按查獲之第一級、第二級毒品及專供製造或施用第一
    級、第二級毒品之器具，不問屬於犯罪行為人與否，均沒收
    銷燬之。毒品危害防制條例第18條第1項前段定有明文。而
    該條文關於沒收之規定，係採絕對義務沒收主義，即法院就
    此等物品是否宣告沒收，無斟酌餘地，除已證明滅失者外，
    不問屬於犯人與否或有無查扣，均應宣告沒收（最高法院96
    年度台上字第7069號判決意旨參照）。查，如附表編號1所
    示之甲基安非他命14包及1罐，屬查獲之第二級毒品，雖扣
    押於另案（即本院111年度訴字第1487號楊麗琪違反毒品危
    害防制條例案件），惟該案尚未審結，有楊麗琪臺灣高等法
    院被告前案紀錄表附卷可佐，是該毒品既無滅失，本案自應
    依毒品危害防制條例第18條第1項前段規定宣告沒收銷燬。
    又包裝上開毒品之包裝袋、罐子，以現今所採行之鑑驗方式
    ，仍會殘留微量毒品而無法將之完全析離，應視為毒品之一
    部分，應一併予以沒收銷燬；另鑑驗用罄部分，則因不復存
    在，自不為沒收銷燬之諭知。至如附表編號2所示煙草，並
    非違禁物，且無證據證明與本案被告持有第二級毒品純質淨
    重二十公克以上犯行有何關聯，自無從宣告沒收銷燬或沒收
    。
據上論斷，應依刑事訴訟法第273條之1第1項、第299條第1項前
段，毒品危害防制條例第11條第4項、第18條第1項前段，刑法第
11條，判決如主文。　　
本案經檢察官張時嘉提起公訴，檢察官林岳賢到庭執行職務。
中　　華　　民　　國　　111 　年　　8 　　月　　26　　日
　　　　　　　　　刑事第八庭    法　官  陳鈴香 
以上正本證明與原本無異。
如不服本判決應於收受送達後20日內向本院提出上訴書狀，並應
敘述具體理由；其未敘述上訴之理由者，應於上訴期間屆滿後20
日內向本院補提理由書（均須按他造當事人之人數附繕本），「
切勿逕送上級法院」。
　　　　　　　　　　　　　　　　書記官  林美萍
中　　華　　民　　國　　111 　年　　8 　　月　　26　　日
附錄論罪科刑法條：
毒品危害防制條例第11條
持有第一級毒品者，處3年以下有期徒刑、拘役或新臺幣30萬元
以下罰金。
持有第二級毒品者，處2年以下有期徒刑、拘役或新臺幣20萬元
以下罰金。
持有第一級毒品純質淨重十公克以上者，處1年以上7年以下有期
徒刑，得併科新臺幣1百萬元以下罰金。
持有第二級毒品純質淨重二十公克以上者，處6月以上5年以下有
期徒刑，得併科新臺幣70萬元以下罰金。
持有第三級毒品純質淨重五公克以上者，處2年以下有期徒刑，
得併科新臺幣20萬元以下罰金。
持有第四級毒品純質淨重五公克以上者，處1年以下有期徒刑，
得併科新臺幣10萬元以下罰金。
持有專供製造或施用第一級、第二級毒品之器具者，處1年以下
有期徒刑、拘役或新臺幣10萬元以下罰金。
附表：
編號 物品名稱及數量 鑑定結果 證據出處 1 甲基安非他命14包及1罐 送驗晶體14包及1罐，送驗單位指定鑑驗晶體3包（即編號1、2、5）及透明塑膠瓶罐晶體1罐，均檢出第二級毒品甲基安非他命成分，驗餘前淨重41.1888公克、純度77.8％，純質淨重32.0449公克。推估晶體14包及1罐，檢驗前總淨重54.3024公克、甲基安非他命總純質淨重42.2473公克。 衛生福利部草屯療養院111年3月7日草療鑑字第1110200610號、3月16日草療鑑字第1110200611號鑑驗書（見他卷第135至139頁） 2 煙草1包 檢出非屬毒品危害防制條例成分之尼古丁